# 求助陈版主：关于限制性股票及股票期权的稀释EPS问题

提问人：lcx2456 时间：2022-03-14 12:13:03
1.股票期权：授予未来以一定金额购买公司股票的权利；限制性股票：授予公司股票 员工以发行价格购入 达到解锁条件可以解锁流通。这两个的区别有点分不清楚，限制性主要是限制了流通出售？如果给的股票期权，但是限制了股票的转让，是否也是限制性股票？
2.当股票期权与限制性股票都为分批行权，比如第一年30% 第二年30% 第三年40%，满足服务期限才能分批行权，那么稀释的EPS的行权价格是不是都按照限制性股票的算法：行权价格=限制性股票的发行价格+资产负债表日尚未取得的职工服务的公允价值；增加的普通股股数=拟行权时转换的普通股股数－行权价格×拟行权时转换的普通股股数÷当期普通股平均市场价格比如，授予员工3.4元购买公司股票的权利 服务期 3 年，其中每年分批行权第一年30% 第二年30% 第三年40%， 21 年平均股价 17 元， 但是未来转让受限制，授予日权益工具的公允价值13.9,这个是股票期权还是限制性股票？授予当年拟增加的股数是以3.4的购买价计算 还是3.4+13.9/3*2来计算？

回答人：chenyiwei
1 、限制性股票和股票期权，原本区分还是比较清晰的，主要是在于法律形式上何时授予股票、何时缴纳股款。两者的公允价值计量也不同。但自从科创板引入“第二类限制性股票”以来，两者差异已经变得模糊，因为“第二类限制性股票”本质上是一种股票期权。
2 、期权和限制性股票对稀释每股收益的计算影响大体相似。

提问人：amwu88888 时间：2022-12-14 19:46:46
陈老师，请问上市公司二类限制性股票与一类在确认递延所得税资产时，计算方法是不是一致的呢？
我理解二类比一类在授予日公允价值只是多一个时间价值，在确认递延所得税资产时，时间价值作为永久性差异，不考虑其影响，资产负债表日以报表日的内在价值（报表日股价-授予价格）
为限确认递延所得税资产，若超出授予日内在价值（授予日股价-授予价格），超出的部分计入资本公积。与一类金额完全一致。

回答人：chenyiwei
也可以这样理解、